---
title: "Przestrzenne zróżnicowanie drugiego piętra w drzewostanach sosnowych"
author: "Wojciech Kędziora"
date: "22-10-2017"
output:
  html_document:
    df_print: paged
  word_document:
    reference_docx: word-styles-reference-01.docx
---

```{r setup, include=FALSE}

library(odbc)
library(DBI)
library(tidyverse)
library(forcats)
library(stringr)
library(sp)
library(rgdal)
library(tmap)
data(Europe, rivers) # loading data of Europe to plot it later as a background
vistula <- subset(rivers, name == "Vistula") # Vistula river to plot is as a reference
rm(rivers)
Polska <- readOGR(dsn = "dane", layer = "Polska")

# function that filters species and add GPS position to a sample plot
add_gps <- function(dataset, col_name = "gat") {
  dataset %>% 
    group_by_(col_name) %>% 
    filter(n() > 100) %>%
    ungroup() %>%
    left_join(., gps_coord, by = "nr_punktu") -> y
  coordinates(y) <- ~ lon + lat #adding sptial relationship
  proj4string(y) <- "+init=epsg:4326" #adding WGS84 projection
  return(y)
}

# function for fast map drawing
draw_map <- function(dataframe, facet = FALSE) {
  map <- tm_shape(Europe, bbox = "Poland", projection="longlat", is.master = TRUE) + tm_borders() + # Polska or Europe for performance
    tm_shape(vistula) + tm_lines(col = "steelblue", lwd = 4) +
    qtm(dataframe, dots.alpha = 0.5) +
    # tm_compass(position = c("left", "bottom")) +
    # tm_scale_bar(position = c("left", "bottom")) + 
    tm_style_white(title = "")
  if (facet == TRUE) 
    map + tm_facets("gat", free.coords = TRUE, drop.units = TRUE) 
  else 
    map
}

wykres <- . %>% 
  factor() %>% 
  fct_lump(n = 10) %>%
  fct_infreq() %>%
  fct_relevel("Other", after = Inf) %>%
  fct_count() 
  
knitr::opts_chunk$set(echo = TRUE)
```

# Wyniki

## Ładowanie danych z WISL

Biuro Urządzania Lasu i Geodezji Leśnej przechowuje dane dotyczące pomiarów wykonywanych w ramach *WISL* w bazie danych. Po podłączeniu wspomnianej bazy danych oczom naszym ukazuje się spis tabel:

```{r loading_data}
testdb <- file.path("D:\\Praca\\Badania\\WISL\\WISL_10lat_SGGW") #determining database filepath
con <- dbConnect(odbc::odbc(), dsn = "WISL", encoding = "Windows-1250")#connecting to db
dbListTables(con) #listing all tables available
```

Tabele które nas interesują to tabele: `r dbListTables(con)[18]` w której zawarto informacje o najmniejszych drzewach z powierzchni próbnych (do o,5 m wysokości), `r dbListTables(con)[16]` która zawiera średniej wielkości drzewa z powierzchni B (od 0,5 m do 3 cm pierśnicy) oraz `r dbListTables(con)[17]` która przechowuje informacje o drzewach między 3 a 7 cm pierśnicy.

Tabela `r dbListTables(con)[23]` przechowuje informacje o położeniu poszczególnych powierzchni próbnych, natomiast opisy administracyjne i ogóle poszzcególnych powierzchni zwarte są w tabeli `r dbListTables(con)[14]`.

## Drzewa do 0,5 m wysokości

```{r preparation, cache = TRUE, warning = FALSE}

# data loading -------------------------------------------------------------------------------------------------------
trees_05_raw <- dbReadTable(con, "DRZEWA_DO_05") # trees shorter than 0.5 m
trees_05_3_raw <- dbReadTable(con, "DRZEWA_05_DO_3") # trees teller than 0.5 m and smaller than 3 cm dbh
trees_3_7_raw <- dbReadTable(con, "DRZEWA_3_DO_7") # trees between 3 and 7 cm dbh
trees_7_raw <- dbReadTable(con, "DRZEWA_OD_7") # trees above 7 cm dbh
gps_coord_raw <- dbReadTable(con, "PUNKTY_TRAKTU") # GPS coordinates

# general data wrangling ---------------------------------------------------------------------------------------------

# I need doubles for later use of Spatial Data 
gps_coord_raw %>%
  as_tibble(.) %>%
  type_convert(.) %>%
  dplyr::select(nr_punktu = NR_PUNKTU,
         lon = DLUGOSC,
         lat = SZEROKOSC) -> gps_coord

# lowest trees (h < 0.5 m) data loading and wrangling ----------------------------------------------------------------
trees_05_col <- c("gat", "pokr", "war", "uszk_rodz1", "uszk_proc1")
trees_05_raw %>% # raw data loading to pipe
  as_tibble(.) %>% # changing format to tibble
  filter(NR_CYKLU == 2) %>% # filtering out only second cycle
  rename_all(tolower) %>%
  # filter(war == 1) %>% # we want both trees and bushes therefore no filter here
  dplyr::select(-c(nr_cyklu, lp, id, uszk_rodz2, uszk_proc2)) %>%
  mutate_at(trees_05_col, funs(factor(.))) %>%
  mutate(gat = fct_collapse(gat, 
                            DB = c("DB", "DB.S", "DB.B"),
                            BRZ = c("BRZ", "BRZ.O"))) -> trees_05 # creating a new tibble
trees_05_gps <- add_gps(trees_05)

# medium trees (h > 0.5 m & dbh < 3 cm) data loading and wrangling -----------------------------------------------------

trees_05_3_col <- c("gat", "war", "uszk_rodz1", "uszk_proc1")
trees_05_3_raw %>% # raw data loading to pipe
  as_tibble(.) %>% # changing format to tibble
  filter(NR_CYKLU == 2) %>% # filtering out only second cycle
  rename_all(tolower) %>%
  # filter(war == 1) %>%
  dplyr::select(-c(nr_cyklu, lp, id, uszk_rodz2, uszk_proc2)) %>%
  mutate_at(trees_05_3_col, funs(factor(.))) %>%
  mutate(gat = fct_collapse(gat, 
                            DB = c("DB", "DB.S", "DB.B"),
                            BRZ = c("BRZ", "BRZ.O"))) -> trees_05_3 # creating a new tibble
trees_05_3_gps <- add_gps(trees_05_3)

# high trees (3 cm < dbh < 7 cm) data loading and wrangling ---------------------------------------------------------
trees_3_7_col <- c("gat", "war", "uszk_rodz1", "uszk_proc1")
trees_3_7_raw %>% # raw data loading to pipe
  as_tibble(.) %>% # changing format to tibble
  filter(NR_CYKLU == 2) %>% # filtering out only second cycle
  rename_all(tolower) %>%
  # filter(war == 1) %>%
  dplyr::select(-c(nr_cyklu, lp, id, uszk_rodz2, uszk_proc2)) %>%
  mutate_at(trees_3_7_col, funs(factor(.))) %>%
  mutate(gat = fct_collapse(gat, 
                            DB = c("DB", "DB.S", "DB.B"),
                            BRZ = c("BRZ", "BRZ.O"))) -> trees_3_7 # creating a new tibble
trees_3_7_gps <- add_gps(trees_3_7)

# highest trees (dbh > 7 cm) data loading and wrangling -------------------------------------------------------------
trees_7_col <- c("gat", "war")
trees_7_raw %>% # raw data loading to pipe
  as_tibble(.) %>% # changing format to tibble
  filter(NR_CYKLU == 2) %>% # filtering out only second cycle
  rename_all(tolower) %>%
  filter(war == 2 | war == 3) %>%
  dplyr::select(nr_punktu, nr_cyklu, nr_podpow, gat, wiek, war, azymut, odl, h, d13) %>%
  mutate_at(trees_7_col, funs(factor(.))) %>%
  type_convert(col_types = cols_only(nr_punktu = "i")) %>%
  mutate(gat = fct_collapse(gat, 
                            DB = c("DB", "DB.S", "DB.B"),
                            BRZ = c("BRZ", "BRZ.O"))) -> trees_7 # creating a new tibble

trees_7_gps <- add_gps(trees_7)

trees_all <- bind_rows("< 0.5m" = trees_05, 
                       "> 0.5m & < 3cm" = trees_05_3, 
                       "3cm < dbh < 7cm" =  trees_3_7, 
                       "dbh > 7cm" = trees_7, 
                       .id = "group")

trees_all_gps <- add_gps(trees_all)
trees_all_gps$gat <- factor(trees_all_gps$gat)
```

```{r plotting}
draw_maps_4 <- function(x){ 
tm_shape(Polska, bbox = "Poland", projection="longlat", is.master = TRUE) + tm_borders() +
  tm_shape(vistula) + tm_lines(col = "steelblue", lwd = 4) +
  qtm(subset(trees_all_gps, gat == x), dots.alpha = 0.5) + 
    tm_facets(by = "group", free.coords = TRUE, drop.units = TRUE, drop.empty.facets = FALSE)
}

# draw_maps_4("BK")

gatunki <- as.list(sort(as.character(unique(trees_all_gps$gat))))
# gatunki_sample <- as.list(gatunki[1:3])
names(gatunki) <- gatunki

lapply(gatunki, draw_maps_4)
```

